【裁判字號】    92,易緝,424
【裁判日期】    920902
【裁判案由】    竊盜
【裁判全文】
臺灣臺中地方法院刑事判決                        九十二年度易緝字第四二四號
    公  訴  人  臺灣臺中地方法院檢察署檢察官
    被      告  乙  ○原名周.
右列被告因竊盜案件，經檢察官聲請以簡易判決處刑（九十年度偵字第一０七六五號
），本院簡易庭認不宜逕以簡易判決處刑（九十年度豐簡字第二九五號），簽移本院
刑事庭依通常程序審理，本院判決如左：
    主  文
乙○無罪。
    理  由
一、公訴意旨略以：被告乙○（原名周一玕）基於意圖為自己不法所有之概括犯意，
    先於民國八十九年十二月間某不明時日，至臺中縣大雅鄉○○路一０一巷三十七
    號前，見無人看管，竟以自備之複製鑰匙一支開啟車號ＯＢＷ─三一八號機車置
    物箱，竊取丙○○所有，放置於前開置物箱內之大衣一件。復於九十年月五日一
    日十四時五十分許，在臺中市○村路○段二十八號停車場內，再行著手竊取上開
    機車置物箱內財物之際，為管理員丁○○發覺而未得手，經丁○○報警處理而當
    場查獲，並扣得其所有之複製鑰匙一支，因認被告涉有刑法第三百二十條第一項
    之竊盜罪嫌云云。
二、按犯罪事實應依證據認定之，無證據不得推定其犯罪事實；不能證明被告犯罪者
    應諭知無罪之判決，刑事訴訟法第一百五十四條、第三百零一條第一項分別定有
    明文。次按事實之認定，應憑證據，如未能發現相當證據，或證據不足以證明，
    自不能以推測或擬制之方法，以為裁判之基礎；刑法上之竊盜罪，須意圖為自己
    或第三人不法之所有，而取他人所有物，為其成立要件，若行為人因誤信該物為
    自己所有，而取得之，即欠缺意思要件，縱其結果不免有民事上之侵權責任，要
    難認為構成刑法上之竊盜罪。最高法院四十年度臺上字第八六號、二十三年度上
    字第一八九二號分別著有判例。再者，刑事訴訟制度受「倘有懷疑，則從被告之
    利益為解釋」、「被告應被推定為無罪」原則支配，故得為訴訟上證明者，無論
    為直接或間接證據，須客觀上於吾人一般社會生活經驗均不致有所懷疑，而達於
    確信之程度者，且除認定被告犯罪之外，無從本於同一事證為其他有利於被告之
    合理推斷，始可據為有罪之認定，倘其證明尚未達於確信之程度，而有合理可疑
    時，即難據對被告為不利之認定，換言之，在「法律判斷」上，即不能為被告有
    罪之認定。
三、公訴人認被告乙○涉有右開犯嫌，係以被告於警詢中自承伊確有於上揭時、地以
    自備之鑰匙，二度打開車號ＯＢＷ─三一八號機車置物箱，並於第一次取走其內
    之大衣一件等語、告訴人丙○○警詢時之指訴、現場目擊證人丁○○警詢中之證
    詞、車籍作業系統─查詢認可資料一紙及照片一幀、扣案之鑰匙一支為據。訊據
    被告乙○辯稱：伊當時與告訴人之夫甲○○是男女朋友，因印象中甲○○也有一
    件一樣的大衣，伊認為是他們的情侶裝，內心深感嫉妒，而將告訴人的大衣拿出
    來扔掉。九十年五月一日那次是在網路上印了告訴人的行動電話號碼運勢資料，
    想要暗中放在她的機車內讓她帶回去，並不是要竊盜等語。經查：
  (一)被告於九十年五月一日警詢中稱：「我與車主丙○○的先生甲○○認識，有一次
    他機車借我的時候我就複製一支鑰匙，而甲○○不知道。所以用這一支鑰匙打開
    機車的置物箱，但未竊取到財物。：：我於八十九年的時候複製他的鑰匙，而我
    在八十九年十二月份左右有用這一支鑰匙竊取丙○○放置物箱內的大衣然丟棄垃
    圾桶。」、「因丙○○與甲○○有相同的大衣，所以我心生妒意就將大衣竊取，
    然後丟棄」等語；又於偵查中辯稱：「不是竊取，是丙○○的先生甲○○帶我去
    他們家，是用丙○○的機車載我前往的，我看到大衣在機車的置物箱內，是我擅
    自將大衣拿出來丟掉的，因為我嫉妒丙○○與甲○○有同樣的大衣，所以我才會
    將大衣丟掉。：：我沒有偷東西，只是為了放二張紙，讓告訴人丙○○、甲○○
    去更換行動電話的號碼，因為甲○○曾於色情網站上貼我行動電話而造成困擾，
    致我要換行動電話號碼，我認為他們的電話號碼也不好，才會想讓他們也換電話
    號碼，為了不會遺失，才會想到將紙放到機車之置物箱內。」等語；復於本院九
    十二年七月二十八日訊問時辯稱：「甲○○騎機車載我，將那件大衣借我穿，我
    知道甲○○也有一件一樣的大衣，是他們的情侶裝，我嫉妒，：：當時是他拿大
    衣借我，我穿回家之後就把它扔掉了。」、「（問：：九十一年五月一日下午二
    時許，是否有至美村路一段二十八號停車場？）有，那是丙○○公司樓下。我從
    網路上印了二支行動電話號碼運勢資料要給他們。」等語。觀其歷次所言，其就
    八十九年十二月間取得告訴人大衣所陳述之經過雖略有出入，然就其取得該大衣
    之動機，及取得後立即予以丟棄等情並無二致。
  (二)證人即告訴人之夫甲○○於本院九十二年八月十九日審理時到庭證稱：「（問：
    是否曾把車號ＯＢＷ─三一八號機車借給乙○？）沒有正式將機車借給她，但是
    有一起共乘過，有時我載她，有時她載我，這中間可能有我不在，將鑰匙交給她
    。（問：是否曾經拿你太太機車置物箱內的大衣借乙○穿？）沒有。我並沒有拿
    機車置物箱遺失的大衣借她穿，有遺失一件，但是是另外的場合。我曾經拿我太
    太的別件大衣借她穿，但是不是本件遺失的大衣。（問：你是否有一件和你太太
    遺失的這件大衣一模一樣？）我不確定。機車裡面那件是粉紅色的類似冬季的羽
    毛大衣，只有一件那是我太太的，我並沒有一件一樣的。我自己另外有遺失一件
    大衣，但是機車裡面是粉紅色這一件。（問：是否曾拿你太太別件大衣借被告穿
    ？被告有無返還？）是。她有還。機車這件大衣我不記得是否有拿給她穿過。（
    問：你太太和乙○是否認識？）本來是認識的。（問：跟乙○以前是否交往過？
    ）感情不錯，那時候算是男女朋友。」等語，足認被告辯稱其於案發時與證人甲○○是男女朋友乙節屬實，應堪採信。又被告於九十年五月一日為警查獲時，經
    警扣得行動電話號碼運勢單一紙，且證人甲○○於本院九十二年八月十九日審理
    時復證稱扣案之行動電話號碼運勢單上所載之0000000000號電話確是
    告訴人所使用之門號，再佐以告訴人丙○○於本院九十年九月十三日訊問時到庭
    證稱：被告好像是放幾張紙在其機車置物箱內，經核與被告辯稱其於九十年五月
    一日只是想把其自網路上列印之電話號碼運勢資料放在告訴人機車內給告訴人等
    情相符，足證被告就此所辯亦屬非虛。
  (三)承前所述，告訴人丙○○與其夫甲○○與被告應屬舊識，且甲○○於其二人婚姻
    關係存續中，曾與被告有男女朋友關係，告訴人雖於九十年五月一日警詢中指稱
    被告於同日下午十四時五十分持鑰匙撬開其機車欲行竊物品，然其於當次警詢中
    卻否認其與甲○○和被告認識之事實，是其當時之指述非無瑕疵，非可逕予採信
    。
  (四)綜上所述，被告於本件案發時與證人甲○○確有男女間之情感糾葛，其辯稱係因
    認為告訴人之大衣與證人甲○○之大衣為情侶裝，心生嫉妒而取走告訴人之大衣
    予以丟棄，及其於九十年五月一日開啟告訴人機車之置物箱並非意在行竊，而是
    要將行動電話號碼運勢單放在告訴人之機車內，應屬真實。被告主觀上既欠缺為
    自己不法所有之意圖，其行為核與刑法竊盜罪之構成要件尚屬有間，自不能遽以
    該罪相繩，爰依前開說明，依法為被告無罪之判決。
據上論斷，應依刑事訴訟法第四百五十二條、第三百零一條第一項，判決如主文。
中      華      民      國      九十二      年      九      月    二    日
                                        法  官  陳  慧  珊
右正本證明與原本無異。
如不服本判決，應於送達後十日內向本院提出上訴狀（須附繕本），上訴於臺灣高等
法院臺中分院。
                                        書記官
中      華      民      國      九十二      年      九      月    二    日


司法院資訊處製作；財團法人民間司法改革基金會備份。
